【裁判字號】    96,訴,3827
【裁判日期】    970416
【裁判案由】    違反槍砲彈藥刀械管制條例
【裁判全文】
臺灣臺中地方法院刑事判決              96年度訴字第3827號
公  訴  人  臺灣臺中地方法院檢察署檢察官
被      告  丙○○
指定辯護人  本院公設辯護人  甲○○
上列被告因違反槍砲彈藥刀械管制條例案件，經檢察官提起公訴
（96年度偵字第20905號），本院判決如下：
    主  文
丙○○未經許可，持有可發射子彈具有殺傷力之土造長槍，處有
期徒刑壹年拾月，併科罰金新臺幣壹拾萬元，罰金如易服勞役，
以新臺幣壹仟元折算壹日。緩刑肆年。扣案之土造長槍壹枝（槍
枝管制編號：0000000000號）沒收。
    事  實
一、丙○○明知可發射子彈具有殺傷力之各式槍砲、子彈，係屬
    槍砲彈藥刀械管制條例第4條第1項第1款、第2款所列之管制
    物品，非經中央主管機關許可，不得持有，竟於民國95年3
    、4月間，在臺中縣和平鄉之普陀山附近，收受綽號「金山
    」不詳姓名年籍之成年男子所交付之可發射子彈具有殺傷力
    之土造長槍（槍枝管制編號0000000000號）1枝，未經中央
    主管機關許可而持有之。嗣為警於96年8月17日16時30分許
    ，在臺中縣和平鄉○○路○段崑崙山區崑崙枝108號桿附近查
    獲，並扣得上開土造長槍。
二、案經臺中縣警察局和平分局報告臺灣臺中地方法院檢察署檢
    察官偵查起訴。
    理  由
一、證據能力部分：
    現行刑事訴訟法為保障被告之反對詰問權，排除具有虛偽危
    險性之傳聞證據，以求實體真實之發見，於該法第159條第1
    項明定被告以外之人於審判外之言詞或書面陳述，除法律有
    規定者外，不得作為證據。本件檢察官、被告及辯護人於本
    院準備程序及審理程序中，並未就本案卷內證據資料之證據
    能力提出爭執，且迄於言詞辯論終結前，均未主張有刑事訴
    訟法第159條第1項不得為證據之情形，應認均已同意本案卷
    內之證據資料均得作為本案證據，且經本院審酌後，認無不
    適當之情形，是本案卷內之證據均有證據能力，合先敘明。
二、認定犯罪事實所根據的證據及理由：
  (一)被告丙○○於偵查、本院審理中均坦白承認確有於上開時、
    地持有扣案之土造長槍之事實，並有上開土造長槍扣案可佐
    ，堪信被告自白與事實相符。
  (二)上開土造長槍經送內政部警政署刑事警察局鑑定結果認：「
    送鑑長槍1枝（槍枝管制編號0000000000號），認係土造長
    槍，由具擊發機構之金屬槍身及土造金屬槍管組合而成，擊
    發功能正常，可供擊發12GAUGE制式霰彈使用，認具殺傷力
    。」，此有該局96年9月14日刑鑑字第0960135226號槍彈鑑
    定書1份附卷可憑，堪認上開土造長槍為可發射子彈具有殺
    傷力無訛。
  (三)本件事證明確，被告犯行堪予認定。
三、論罪科刑的理由：
  (一)按未經許可持有槍枝，其持有之繼續，為行為之繼續，亦即
    一經持有槍枝，罪已成立，但其完結須繼續至持有行為終了
    時為止。查本案被告於95年3、4月間收受綽號「金山」年籍
    不詳之成年男子交付之上開土造長槍而持有後，刑法雖於94
    年2月2日修正公布，並自95年7月1日施行，但被告非法持有
    上開土造長槍之行為繼續至被查獲之96年8月17日，其持有
    行為之終了既在刑法修正公布施行後，自無行為後法律變更
    可言，應逕適用修正後之刑法規定論處，而無新舊法比較適
    用之問題，合先敘明。是核被告所為，係犯槍砲彈藥刀械管
    制條例第8條第4項之未經許可，持有可發射子彈具有殺傷力
    之土造長槍罪。
  (二)查被告前無任何犯罪紀錄，有臺灣高等法院被告前案紀錄表
    在卷可按，其雖持有上開土造長槍，但僅供打獵使用，未曾
    違犯他案，對於公眾安全僅生潛在威脅，所生危害甚輕，本
    院審酌其情，認縱處以法定最低度刑有期徒刑3年，猶嫌過
    重，而與被告持有上開土造長槍行為之實際惡性失諸衡平，
    非無「情輕法重」之憾，於客觀上足以引起一般人普遍之同
    情，應依刑法第59條之規定，予以酌減其刑。
  (三)爰審酌被告之素行良好，且其係出於打獵之需求而持有扣案
    長槍之犯罪動機、目的尚屬單純，犯罪手段亦非暴力，持有
    之土造長槍數量只有1枝，未曾持以實際危害他人，所生危
    害尚微，暨考其智識、生活情狀，犯後能坦認犯行，態度良
    好等一切情狀，量處如主文所示之刑，並就罰金部分，併諭
    知易服勞役之折算標準，以示懲儆。
  (四)被告前未曾因故意犯罪受有期徒刑以上刑之宣告，有前開前
    科紀錄可按，被告犯後坦承犯行，深具悔意，其經此教訓，
    當知警惕而無再犯之虞，且被告受雇於臺北永和豆漿店當師
    父，有正當之職業，育有3名子女，此有在職證明書、戶籍
    謄本各1份附卷可資參酌，被告如入監服刑，家庭將頓失依
    賴，本院綜觀上情，認所宣告之刑以暫不執行為適當，併予
    宣告緩刑4年，以勵自新。
  (五)扣案之可發射子彈而具有殺傷力之土造長槍1枝（槍枝管制
    編號0000000000號）係違禁物，應依刑法第38條第1項第1款
    之規定，諭知沒收。
四、適用法律依據：
  (一)刑事訴訟法第299條第1項前段。
  (二)槍砲彈藥刀械管制條例第8條第4項。
  (三)刑法第11條前段、第59條、第42條第3項前段、第74條第1項
    第1款、第38條第1項第1款。
案經檢察官乙○○到庭執行職務。
中    華    民    國    97    年    4     月    16    日
                  刑事第一庭  審判長法  官  唐光義
                                    法  官  朱光國
                                    法  官  洪挺梧
上正本證明與原本無異。
如不服本判決，應於收受送達後10日內向本院提出上訴書狀（應
敘述具體理由並附繕本）。
上訴書狀如未敘述理由，應於上訴期間屆滿後20日內補提理由書
於本院。
                                    書記官  劉雅玲
中    華    民    國    97    年    4     月    16    日
附錄論罪科刑法條
槍砲彈藥刀械管制條例第8條
未經許可，製造、販賣或運輸鋼筆槍、瓦斯槍、麻醉槍、獵槍、
空氣槍或第4條第1項第1款所定其他可發射金屬或子彈具有殺傷
力之各式槍砲者，處無期徒刑或5年以上有期徒刑，併科新臺幣1
千萬元以下罰金。
未經許可，轉讓、出租或出借前項所列槍枝者，處5年以上有期
徒刑，併科新臺幣1千萬元以下罰金。
意圖供自己或他人犯罪之用，而犯前二項之罪者，處無期徒刑或
7年以上有期徒刑，併科新臺幣1千萬元以下罰金。
未經許可，持有、寄藏或意圖販賣而陳列第1項所列槍枝者，處3
年以上10年以下有期徒刑，併科新臺幣700萬元以下罰金。
第1項至第3項之未遂犯罰之。


司法院資訊處製作；財團法人民間司法改革基金會備份。
